【裁判字號】    88,訴,91
【裁判日期】    890717
【裁判案由】    搶奪
【裁判全文】
台灣苗栗地方法院刑事判決                            八十八年度訴字第九一號
    公  訴  人  臺灣苗栗地方法院檢察署檢察官
    被      告  辛○○
               原名鄧文慶）.
    選任辯護人  王志陽
右列被告因搶奪案件，經檢察官提起公訴（八十七年度偵字第四九二八號），本院判
決如左：
    主  文
辛○○連續意圖為自己不法之所有，結夥三人以上，搶奪他人之動產，累犯，處有期
徒刑壹年陸月。
    事  實
一、辛○○（原名鄧文慶民國八十八年七月九日更名）前因違反麻醉藥品管理條例案
    件，經台灣新竹地方法院判處有期徒刑五月確定，又因違反槍砲彈藥刀械管制條
    例案件，經法院判處拘役二十天，八十三年八月十九日執行完畢；復因違反麻醉
    藥品管理條例案件，經台灣新竹地方法院判處有期徒刑六月確定，八十五年二月
    二十七日執行完畢。其於八十七年五月二日起，分別如附表所示之日期夥同丁○○（原名張智揚八十七年十月二日更名，業經台灣新竹地方法院於八十八年五月
    三十一日以八十七年度訴字第四四○號判處有期徒刑三年六月，並於刑之執行完
    畢或赦免後，令入勞動場所，強制工作三年）或夥同丁○○、戊○○（業經台灣
    新竹地方法院於八十八年八月三日八十七年度訴字第五三五號判處有期徒刑三年
    ，並於刑之執行完畢或赦免後，令入勞動場所，強制工作三年），共同意圖為自
    己不法之所有，基於概栝犯意之聯絡，連續於附表所示之時、地及方法搶奪庚○○等人如附表所示之財物，嗣經警循線查獲。
二、案經苗栗縣警察局頭份分局報請台灣苗栗地方法院檢察署檢察官偵查起訴。
    理  由
一、被告辛○○對於附表二所示即八十七年五月十一日承認有搭載另案被告丁○○、
    戊○○前往但否認有搶奪犯意之聯絡外，對於附表一、三、四所示之犯罪時間、
    犯罪地點以附表一、三、四所示之犯罪方法均否認參與，但均有如附表所示之證
    據，足以證明被告辛○○均有犯意之聯絡及以自小客車搭載前往搶奪現場之行為
    分擔，其犯行足堪認定，應予論科。
二、就被告辛○○抗辯於警局被刑求之自白部分：經查被告辛○○於偵查中陳稱：「
    警訊中所述不實在，頭份分局警員向我說張智揚已指證我，叫我承認，當時我不
  承認，用拳頭，不會很用力，二個警察打我胸前及肚子，我才說他們去搶，被打
    沒有傷，我只是把車子借給張智揚。」（見八十七年度偵字第四九二八號第三十
    頁背面、第三十一頁），於本院八十九年七月三日審理中辯稱：「警員用電話簿
    打我肚子，用尺打我腳底，沒有受傷」等語，然被告辛○○在本院審理又改稱：
    「八七年五月十一日十三時三十分在苗栗縣公館鄉五谷村賀仟電信公司夥同張智
    揚、戊○○搶行動電話？被告答：實在。法官問：於八十七年四月廿七日有載楊
    富男他們去，為何不知情？被告答：我不知道。法官問：對同上筆錄記載當天休
    息沒有工作，張智揚住我家附近，我在他家，找他閒聊，他先打電話給戊○○，
    提議載他出去玩，我說好，我們開到交流道附近之電信行，他說買東西，他叫我
    停在路邊，不要熄火，他們二人下車，後來他們二人跑出來上車叫我快開？被告
    答：有的。法官問：（在台灣新竹地方法院八七訴字第四四０號所稱第三次時我
    才知道他們去搶行動電話，何謂第三次？被告答：我說二、三次，四月廿七日及
    五月十一日二次。法官問：為何在八七訴四四０號八十八年二月廿六日新竹地院
    審理中陳稱八七年五月二日二十時在苗栗縣頭份鎮○○里○○○路十四號與張智
    揚一起，你開車，他下車等他回來時手上拿著行動電話，我才知道他在搶行動電
    話？被告答：我沒有去，我是與楊富男一起去那次，為何記錄這一次我不清楚。
    法官問：八十八年二月廿六日受訊問人辛○○簽名是你簽的？被告答：是我簽的
    。」等情節（見台灣新竹地方法院八十八年二月二十六日筆錄），可知被告辛○○在台灣新竹地方法院以證人身分作證之時，並沒有遭刑求，所陳述之供詞與在
    警局陳述情節大致相符，及參酌警員江益鎮於偵查中結證：「沒有毆打辛○○，
    訊問中，他很合作，而且主動帶我們警察人員去案發現場找丙○○與己○○，我
    們根本沒有打他」等情明確（見八十七年度偵字第四九二八號三十七頁背面），
    被告既然在台灣新竹地方法院審理時能自由意思陳述並簽名於筆錄上，且承辦警
    員已至庭結證無毆打之事實，被告及另案被告丁○○均在本院審理時供稱無受傷
    ，則被告是否遭刑求到強暴脅迫或其他相當程度不當方法，令人存疑。本院復查
    無其他積極之證據足以證明被告及另案被告丁○○遭刑求或有其他出於強暴、脅
    迫、利誘、詐欺、違法羈押或其他不正方法令被告於警局自白，是被告抗辯於警
    局之證詞遭刑求無證據能力，難以採信，合先敘明。
三、就被告辛○○涉嫌八十七年五月二日部分：
    被告於偵查中辯稱：「從事土木業，八十七年五月二日跟甲○○做工，晚上八點
    四十分在家裡陪小孩看電視」（見八十七年度偵字第四九二八號第三十一頁、第
    三十三頁背面），而被告於台灣新竹地方法院八十八年二月二十六日審理中證稱
    「（在苗栗市○○○路十四號高義電話公司，是誰同去？）跟張智揚去。（方式
    如何？）我開車，他下車，等他回來手上拿行動電話，我才知道他去搶行動電話
    。」，有上開筆錄附卷可證；於本院審理中供稱：「（法官問：於八十七年四月
    廿七日有載楊富男他們去，為何不知情？被告答：我不知道。法官問：對同上筆
    錄記載當天休息沒有工作，張智揚住我家附近，我在他家，找他閒聊，他先打電
    話給戊○○，提議載他出去玩，我說好，我們開到交流道附近之電信行，他說買
    東西，他叫我停在路邊，不要熄火，他們二人下車，後來他們二人跑出來上車叫
    我快開？被告答：有的。法官問：（在台灣新竹地方法院八七訴字第四四０號所
    稱第三次時我才知道他們去搶行動電話，何謂第三次？被告答：我說二、三次，
    四月廿七日及五月十一日二次。」，有台灣新竹地方法院八十七年度訴字第四四
    ○號八十八年二月二十六日筆錄附卷可憑；與本院在同一審理庭中所陳稱：「
    法官問：為何在八七訴四四０號八十八年二月廿六日新竹地院審理中陳稱八七年
    五月二日二十時在苗栗縣頭份鎮○○里○○○路十四號與張智揚一起，你開車，
    他下車等他回來時手上拿著行動電話，我才知道他在搶行動電話？被告答：我沒
    有去，我是與楊富男一起去那次，為何記錄這一次我不清楚。」等情可知，被告
    於八十七年四月二十七日搭載楊富勇、丁○○搶奪之後隨即搭乘被告所駕駛車輛
    加速逃逸時，已知另案被告楊富勇、丁○○所為為搶奪行動電話犯罪作案模式，
    此亦可從被告辛○○在台灣新竹地方法院八七訴字第四四０號所證稱：「丁○○
    ，提議載他出去玩，我說好，我們開到交流道附近之電信行，他說買東西，他叫
    我停在路邊，不要熄火，他們二人下車，後來他們二人跑出來上車叫我快開」等
    語可知。被告亦承認於八十八年二月廿六日受訊問人辛○○簽名是伊所簽的，則
    被告既然在八十七年四月二十七日二十時四十分曾搭載另案被告楊富勇、丁○○
    前往苗栗縣頭份鎮○○路十八號溫修生經營萬榮電話公司，由被告辛○○駕車在
    外接應，由楊富勇攜帶一只咖啡色公事包與丁○○進入店內，佯稱購買行動電話
    ，嗣被害人拿出行動電話供挑選時，乘其不備，搶奪價值共計新台幣十一萬元摩
    拖羅拉掌中星鑽二支、雙頻機一支、法國幻象735型、易利信PF768型、諾基亞61
    10型行動電話共六支，得手後，衝回在外接應之被告辛○○所駕駛自小客離去等
    情，該案承辦檢察署檢察官以：「共同被告楊富勇供稱，與張智揚二人提議要去
    搶，被告辛○○不知要作什麼？及被告辛○○縱使有載他們去，但並未進入，所
    參與非構成要件之行為，及不知搶奪計畫，難認有幫助之犯意。」等理由，於八
    十七年八月十三日為不起訴處分，有該不起訴處分書附於八十七年偵字第四四七
    四號可查，然而從被告辛○○屢次在偵查及審理中供詞可知，被告辛○○於新竹
    法院審理中辯稱只搭載楊富勇、丁○○前往（台灣新竹地方法院八十七年訴字第
    四四○號）；與台灣新竹地方法院檢察署檢察官於八十七年七月二十九日在八十
    七年偵字第四四七四號偵查中供稱：我沒有去，只把車子借給他們；同上偵查中
    另案被告楊富勇、丁○○陳稱瞪不知道我們作什麼，但有付車費等語；在本院審
    理中辯稱：「楊富勇供稱我和丁○○搶得電話，然後進入車內，辛○○之表情很
    訝異」等情，被告辛○○確實知悉另案被告楊富勇、丁○○搶奪行動電話之所為
    係搶奪之犯罪行為。又查被告辛○○對於八十七年四月二十八日是否搭載丁○○
    、楊富勇前往搶奪，在檢察官及法院偵查中及本院審理中有不同而矛盾之陳述，
    對於八十七年五月二日涉及搶奪案件亦復如此，被告辛○○自陳另案被告楊富勇
    、丁○○搶奪行動電話衝出門外均叫他加速離去，參酌另案被告楊富勇、丁○○
    在八十七年四月二十八日搶奪行動電話之模式，為一習慣性之搶奪方法，亦為被
    告辛○○在台灣新竹地方法院八十七年度訴字第四四○號作證陳述其詳，則八十
    七年五月二日再次駕駛自小客車搭載丁○○前往苗栗縣頭份鎮○○里○○○路十
    四號高益通信電話公司搶奪行動電話二支之行為，除被告辛○○於八十七年七月
    十二日頭份分局均承認八十七年五月二日、八十七年五月十一日、八十七年六月
    六日、八十七年六月十五日之搶案擔任開車把風工作外，另為另案被告丁○○於
    八十七年七月八日頭份分局、偵查中及本院審理中指述明確，亦為被害人庚○○
    指述：「於八十七年五月二日二十時四十分左右，在我經營電信公司，有一名歹
    徒前來表示購買行動電話，我拿出二之易利信628及388型行動電話供其選擇，結
    果歹徒突然就把二之行動電話搶走往店外跑，搭上在外接應深色自小客車往斗煥
    坪方向逃逸。」（見偵查卷八十七年度偵字第三三五○號第十五頁）情節明確，
    其辯稱不知丁○○前往搶奪行動電話殊不可採。再查被告又辯稱：八十七年五月
    二日在家中陪太太看電視。」，然查被告辛○○之妻林季香到庭證稱：「辛○○
    每日七時出門工作，如沒有加班六時回家吃晚餐，薪資約四萬多元，不認識張智
    揚（即丁○○）知悉被告八十七年五月二日在家，因母親節前後，那一段時間皆
    在家，但不知確實日子」等情，除無法確實指出八十七年五月二日被告辛○○確
    實在家，及如在家之確實時段外，參酌其為被告之妻作證偏袒之言，在所難免，
    再加上被告辛○○八十七、八十六年綜合所得稅結算申報書附卷所載，所得總額
    為三十九萬一千元、三十六萬六千元，除以其僱主甲○○在本院八十九年五月八
    日審理中證稱被告每日薪資二千元，則被告實際工作天數為一百九十五點五天、
    一百八十三天，如證人林季香所言薪資四萬多元，除以每日薪資二千元，被告每
    月僅工作二十日左右，尚不包括應扣除加班費用，更與甲○○同日審理中所證稱
    幾乎天天有工作、薪資每日五萬元大有出入：此外證人林季香陳稱被告辛○○每
    月薪資固定、固定假日或國定假日休假等，與證人即被告辛○○之僱主甲○○證
    稱：休假無固定，沒有打卡沒有簽到，只有庭呈日曆簿上所記載之符號供己閱覽
    核算工資等情節不符，而上開二位證人除未出現在偵查中證明被告辛○○確實八
    十七年五月二日晚上八時確實在家外，在本院審理中，有如上所述無法明確證明
    上開時日被告辛○○在及如在家確實之時段外，證詞尚明顯偏頗，再如上所述被
    告屢次供稱前後矛盾情形，是被告此部分之辯詞，應屬臨訟推卸之詞，難認為真
    。
四、八十七年五月十一日部分：
    被告於偵查中辯稱：「五月十一日下午一點三十分在甲○○處做工。」（見八十
    七年度偵字第四九二八號第三十一頁）、「在哪裡工作忘了，與老闆甲○○一起
    工作」（同上卷第三十四頁），本院八十八年九月二十七日本院審理中否認參與
    ，陳稱當日在工作可證明不在場；在本院最後審理時陳稱沒有注意在八七年五月
    十一日十三時三十分公館鄉五谷村仟賀通信電話公司張智揚、戊○○如何入內佯
    稱購買行動電話，他叫我開車回去快點等情，對於是否前往搶奪現場前後陳述矛
    盾，令人生疑；再查被告辛○○於台灣新竹地方法院八十七年度訴字第四四０號
    於八十八年一月廿二日另案被告戊○○稱沒有參與，八十七年五月十一日下午一
    時三十分在苗栗縣公館鄉賀仟電話公司搶行動電話：被告辛○○證稱有載戊○○
    去。於台灣新竹地方法院檢察署檢察官八十七年偵字第四四七四號八十七年七月
    二十九日供稱：「（八十七年五月十一日與張智揚、戊○○到苗栗縣公館鄉五谷
    村八鄰二一○號賀仟電信搶行動電話？）戊○○我不認識，怎可能與他們一起去
    搶？」；如前所述，被告辛○○在最後審理中卻又陳稱五月十一日有載他們去，
    其他三次沒去等語，而另案被告丁○○於本院審理中卻證稱四次均請被告辛○○
    開車前往或陳稱八十七年五月十一日沒有去其他均有去，或一下陳述在本院審理
    中所述為真，經詰問後又改稱在警局所述較真等情節，再參酌被告辛○○之僱主
    即證人甲○○證稱八十七年五月十一日沒有工作明確等語，承前所述，被告辛○○在八十七年四月二十七日已明知丁○○搶奪之習慣模式，既然八十七年五月十
    一日再搭載另案被告丁○○、戊○○一同前往，辯稱不知丁○○、戊○○前往搶
    奪，與經驗法則不符，再加上被告於八十七年七月十二日頭份分局均承認八七年
    五月二日、八七年五月十一日、八七年六月六日、八七年六月十五日之搶案擔任
    開車把風工作，均有上開筆錄在卷可資為證，此外復查無其他積極之證明證明被
    告未前往搶奪現場，是其所辯令人難以採信。
五、八十七年六月六日晚上九時三十分部分：
    被告於偵查中辯稱：「我在家中。」（見八十七年度偵字第四九二八號第三十一
    頁背面、第三十四頁），本院八十九年七月三日審理中辯稱：「（法官問：八十
    七年六月六日廿一時三十分在苗栗縣頭份鎮○○里○○路四十號麗之美照相館，
    張智揚如何入內行搶？）沒有去。」，經查被告於八十七年七月十二日頭份分局
    均承認八七年五月二日、八七年五月十一日、八七年六月六日、八七年六月十五
    日之搶案擔任開車把風工作，及被告辛○○於台灣新竹法院八十七年度訴字第四
    四０號卻證稱：「（在苗栗縣尖山里尖豐路四十號麗之美照相館是誰同去？）我
    們沒有目標，只是他要我停車我就停車，我在車上等，在第二次以後，我有跟他
    說不要再做這種事情，只是他再約我時，我不知他是去搶。」等情，與偵查及本
    院審理中陳述不一且矛盾。查被告於八十七年四月二十七日、五月二日、五月十
    一日已經搭載楊富勇、丁○○或丁○○、戊○○數次搶奪行動電話之後，隨即知
    情其等搶奪模式，再次邀約前往電話公司佯稱購買行動電話，被告經歷上開多次
    搶奪模式，仍辯稱不知情，顯難令人採信。本案有證人另案被告丁○○之證詞及
    被害人乙○○之指述，加上被告已經在警局及台灣新竹地方法院之自白證詞，此
    外復無其他積極證據足以證明被告未前往搶奪現場，在參酌被告前後之矛盾陳述
    ，認被告所辯與事實不符，被告此部分犯行明確，應予論科。
六、八十七年六月十五日下午三點部分：
    被告於偵查中辯稱：「在我老闆處工作。」（見八十七年度偵字第四九二八號第
    三十一頁背面）、「人在哪兒不確定，我作水泥工，除了下雨天以外，大部分時
    間在工作，至於哪天有工作，哪天沒工作，要問老闆才知道。」（同卷第三十四
    頁），而被告在台灣新竹地方法院審理中證稱：「（在金松電子專賣店與誰同去
    ？）張智揚一起去，方式同前，沒有目標。」（見台灣新竹地方法院八十七年度
    訴字第四四○號八十八年二月二十六日筆錄）；被告於本院八十九年七月三日審
理中復辯稱：「（法官問：八十七年六月十五日十五時張智揚如何在頭份鎮○○
    路二一四之一號金松發電子專賣店搶電子語言翻譯機？）沒有去。」，前後所述
    不一且矛盾，然上開案件，被告於八十七年七月十二日頭份分局均承認八七年五
    月二日、八七年五月十一日、八七年六月六日、八七年六月十五日之搶案擔任開
    車把風工作，並有證人即同案被告丁○○於上開新竹地方法院證詞：「每次我們
    約他出去搶行動電話，出門時他應該知道，我們到達目標時，有叫他車停在店門
    口，叫他不要熄火」等情節及本院審理中為相同陳述，及被害人己○○之指述，
    再加上被告自八十七年四月二十七日、五月二日、五月十一日、陸月六日曾前往
    搶奪現場或參與搶奪犯作模式，被告所辯顯與經驗法則不符，採外復無其他積極
    證據足以證明被告未前往，是其所辯難以採信，被告此部分犯行明確，應予論科
    。
七、核被告辛○○所為，係犯如附表一、二、三、四所示犯刑法第三百二十五條第一
    項搶奪罪、同法第三百二十六條第一項之結夥三人以上搶奪罪。被告辛○○先後
    多次犯行，時間緊接，觸犯基本構成要件相同之罪名，顯係基於概括之犯意反覆
    為之，為連續犯，論以情節最重之結夥三人以上搶奪罪，並依法加重其刑。被告
    辛○○、與丁○○或與丁○○、戊○○間分別就附表所示之各次搶奪犯行，有犯
    意聯絡及行為分擔，為共同正犯。又辛○○前因違反麻醉藥品管理條例案件，經
    台灣新竹地方法院判處有期徒刑五月確定，又因違反槍砲彈藥刀械管制條例案件
    ，經法院判處拘役二十天，均於八十三年八月十九日執行完畢；復因違反麻醉藥
    品管理條例案件，經台灣新竹地方法院判處有期徒刑六月確定，八十五年二月二
    十七日執行完畢，此有台灣高等法院檢察署刑案紀錄簡覆表在卷可按，其受有期
    徒刑執行完畢，逾五年內再犯本件最重本行為有期徒刑以上之罪，為累犯，應依
    刑法第四十七條規定加重其刑。爰審酌被告犯罪動機、目的均在工作休假期間與
    損友一起出外，均擔任自小客車駕駛搭載共犯前往搶奪行動話之手段，已嚴重危
    害社會治安，暨搶奪之次數、所生危害、犯後態度等一切情狀，爰量處如主文所
    示之刑。
八、末查，被告辛○○並未如另案被告楊富男自八十七年四月一日上午八時許至同年
    六月二十三日十四時三十分許止，區區二月餘期間內，竟連續為十三次搶奪犯行
    ，計約搶得行動電話三十五支；亦未如另案被告被告丁○○自八十七年四月二十
    七日二十時四十分許至同年六月十五日十五時許止，短短一月餘之時間內，連續
    為七次搶奪犯行，計約搶得行動電話十七支、照相機一部、語言翻譯機二部等，
    可證被告尚無另案楊富勇、丁○○之有犯搶奪罪習慣之惡習，況且被告辛○○有
    正常之家庭生活，有其妻林季香陳述在卷可查；有正當之職業，復有僱主甲○○
    之證詞及八十六年、八十七年綜合所得稅申報書在卷可憑，僅係交友不慎，誤入
    歧途，不宜如共犯宣告強制工作，併此敘明。
據上論斷，應依刑事訴訟法第二百九十九條第一項前段，刑法第二十八條、第五十六
條、第三百二十六條第一項、第四十七條，判決如主文。
本案經檢察官黃智勇到庭執行職務。
中      華      民      國    八十九    年    七      月    十七        日
                                  台灣苗栗地方法院刑事庭
                                      法  官  張  珈  禎
右正本證明與原本無異。
如不服本判決，應於送達後十日內向本院提出上訴狀(須附繕本)，上訴於台灣高等
法院台中分院。
                                      書記官  楊  慧  萍
中      華      民      國    八十九    年    七      月    二十        日
附表一
一、犯罪時間：八十七年五月二日二十時四十分
二、犯罪地點：苗栗縣頭份鎮○○里○○○路十四號高益通信電話公司
三、被害人：庚○○
四、犯罪方法：辛○○夥同丁○○，由辛○○駕駛車牌號碼FG-0411號藍色喜美自小
    客車在外接應，丁○○一人進入店內佯稱購買行動電話，待被害人庚○○拿出行
    動電話供丁○○挑選時，丁○○乘被害人不備，搶奪價值新台幣二萬五千元易利
    信628型、388型行動電話二支，得手後，衝回在外接應辛○○所駕駛上開車輛迅
    速離去，每人朋分一支行動電話。
五、被搶物品：行動電話二支
六、證據：被害人庚○○指述、證人另案被告丁○○（原名張智揚）證詞、被告警局
    自白。
七、適用法條：刑法第三百二十五條第一項搶奪罪
附表二
一、犯罪時間：八十七年五月十一日下午一時三十分
二、犯罪地點：苗栗縣公館鄉五谷村八鄰二一○號仟賀通信電話公司
三、被害人：丙○○
四、犯罪方法：辛○○夥同戊○○、丁○○三人，辛○○駕車在外接應，由丁○○與
    戊○○二人進入店內，佯稱購買行動電話，嗣被害人拿出供挑選，乃乘其不備，
    搶奪價值約新台幣六萬六千元摩托羅拉780型、掌中星鑽、北方92 2型、易利信
    388 型行動電話四支，得手後，衝回在外接應之辛○○所駕駛自小客車車離去。
五、被搶物品：行動電話四支
六、證據：被害人之指述、證人丁○○之證詞、被告於台灣新竹地方法院之證詞、警
    局自白
七、適用法條：刑法三百二十六條第一項結夥三人加重搶奪罪
附表三
一、犯罪時間：八十七年六月六日晚上九時三十分
二、犯罪地點：苗栗縣頭份鎮○○里○○路四十號麗之美照相館
三、被害人：乙○○
四、犯罪方法：辛○○夥同丁○○，由鄧兆兆甫駕車在外接應，丁○○一人進入店內
             ，佯稱購買照相機，嗣被害人拿出供挑選，乃乘其不備，搶奪價值約
             三萬二千元尼康牌F70型單眼照相機一台，得手後，衝回在外接應之
             鄧車離去，嗣出賣予案表外人徐鳳平換現花用。
五、被搶物品：尼康牌F70照相機一台
六、證據：被害人乙○○、證人丁○○之證詞、被告於台灣新竹地方法院之證詞、警
    局自白
七、適用法條：刑法第三百二十五條第一項搶奪罪
附表 四
一、犯罪時間：八十七年六月十五日下午三時
二、犯罪地點：苗栗縣頭份鎮○○里○○路二一四之一號金松電子專賣店
三、被害人：己○○
四、犯罪方法：辛○○夥同丁○○，由鄧兆兆甫駕車在外接應，丁○○一人進入店內
              ，佯稱購買語言翻譯機，嗣被害人拿出供挑選，乃乘其不備，搶奪值
              約一萬九千三百元快譯通9600型、無敵67型語言翻譯機二台，得手後
              衝回在外接應之鄧車離去。
五、被搶物品：電子語言翻譯機二台
六、證據：被害人己○○之指述、證人丁○○之證詞、被告於台灣新竹地方法院之證
          詞、警局之自白
七、適用法條：刑法三百二十五條第一項搶奪罪
刑法第三百二十六條第一項
犯前條第一項之罪，而有第三百二十一條第一項各款情形之一者，處一年以上七年以
下有期徒刑。


司法院資訊處製作；財團法人民間司法改革基金會備份。
